臺灣高等法院臺中分院刑事判決
111年度金上訴字第1179號
上  訴  人  
即  被  告  姬維軍


上列上訴人因加重詐欺等案件，不服臺灣臺中地方法院110年度
金訴字第996號中華民國111年2月22日第一審判決（起訴案號：
臺灣臺中地方檢察署109年度偵字第32394號、110年度偵字第449
5、18658號），提起上訴，本院判決如下：
    主  文
原判決關於宣告如其附表二編號2、4、6所示之刑及定應執行部
分，撤銷。
乙○○經原判決如其附表二編號2、4、6所判處之「三人以上共同
犯詐欺取財罪」，各處如附表二編號2、4、6所示之刑。
其他上訴駁回。
上開撤銷改判部分所處之刑與上訴駁回部分所處之刑，應執行有
期徒刑壹年肆月。
    事實及理由
壹、程序事項：
一、按修正後之刑事訴訟法第348條規定：（第1項）上訴得對於
    判決之一部為之。（第2項）對於判決之一部上訴者，其有
    關係之部分，視為亦已上訴。但有關係之部分為無罪、免訴
    或不受理者，不在此限。（第3項）上訴得明示僅就判決之
    刑、沒收或保安處分一部為之。本件原審認定上訴人即被告
    乙○○（下稱被告）係犯原判決主文欄之罪，並分別處如原判
    決主文欄所示之刑及應執行刑。被告不服原判決提起上訴，
    依首揭規定與說明，自應適用修正後之刑事訴訟法第348條
    定其上訴範圍。即倘若符合同條第3項的規定，科刑事項已
    可不隨同其犯罪事實而單獨成為上訴之標的，且於上訴人明
    示僅就科刑事項上訴時，第二審法院即不再就原審法院所認
    定之犯罪事實為審查，而應以原審法院所認定之犯罪事實，
    作為論認原審量刑妥適與否的判斷基礎。而本件被告於本院
    準備程序已言明僅就原判決「量刑部分」提起上訴，並撤回
    除「量刑部分」以外之其他部分之上訴，有本院準備程序筆
    錄、撤回上訴聲請書足憑（本院卷第108至109、119頁)，故
    本件上訴範圍只限於原判決量刑及定應執行部分，其餘部分
    ，則不在上訴範圍，先予敘明。
二、按刑事訴訟法第6條第1項規定：「數同級法院管轄之案件相
    牽連者，得合併由其中一法院管轄」，乃基於訴訟經濟考量
    ，將數個具關連性之刑案合併由一管轄法院審判，故應以案
    件與案件之間存在特殊的關聯性關係為前提。而所謂關連性
    ，除刑事訴訟法第7 條之法定要件外，尚應審酌各該案件於
    訴訟進行中，就證據之調查是否具共通性及便利性，此觀諸
    刑事訴訟法第6條規定，數法院或不同級法院管轄之案件相
    牽連者，僅係「得」合併由其中一法院管轄，而非「必」合
    併由其中一法院管轄自明（最高法院102年度台上字第1893
    、5289號判決意旨參照）。是若具有相牽連關係之二案件無
    法由合併審判達訴訟經濟之效，自應按其事物管轄之性質，
    由有管轄權之法院分別審判，不得因其具有相牽連關係，即
    違反事物管轄之規定。被告固請求將本件及其另案繫屬於臺
    灣南投地方法院之加重詐欺等案件（110年度訴字第239號，
    下稱另案），依牽連管轄之規定合併審理。然被告所犯另案
    上開加重詐欺等案件，業經檢察官起訴，現由臺灣南投地方
    法院以110年度訴字第239號（原分案號為110年度審訴字第2
    07號）審理中，有臺灣高等法院被告前案紀錄表在卷可稽，
    是本件與被告被訴另案案件，其訴訟繫屬互異，本得分別審
    判；且本件與另案之被告人數不同，犯罪事實亦互異，亦經
    被告具狀陳明在卷（本院卷第181頁），又本件僅量刑部分
    提起上訴，無法由合併審判達訴訟經濟之效，是本院認尚不
    宜將本件與另案合併審判，被告此部分所請，尚難認有據。
    　　
貳、本案據以審查量刑妥適與否之原審所認定之犯罪事實、所犯
    罪名：
一、犯罪事實：
　㈠乙○○、許子文（業經臺灣南投地方檢察署檢察官以109年度偵
    字第5405號案件起訴，現由臺灣南投地方法院審理中)、卓
    禾豐（經臺灣臺中地方檢察署檢察官以109年度偵字27616號
    案件起訴，現由本院審理中）分別於民國109年8月間，基於
    參與犯罪組織之犯意，加入真實姓名不詳、通訊軟體Telegr
    am暱稱「羅拿度」、「辛普森」、「賽班」之成年男子及其
    他成年成員所組成3人以上，以實施詐術為手段，具有持續
    性及牟利性之有結構性組織之詐欺犯罪集團（下稱本案詐欺
    集團，無證據認有未滿18歲之人參與，乙○○被訴參與犯罪組
    織犯行部分，為另案起訴效力所及，原判決不另為不受理諭
    知確定），許子文負責提供所有之臺中商業銀行帳號000-00
    0000000000號帳戶(下稱臺中商銀帳戶)、國泰世華商業銀行
    帳號000-000000000000帳戶(下稱國泰商銀帳戶)；卓禾豐則
    提供所有之臺灣銀行埔里分行帳號000-000000000000號帳戶
    (下稱臺灣銀行帳戶)予本案詐欺集團成員使用後，再將被害
    人所匯入之款項提領出，交予擔任收取款項（俗稱：收水）
    之乙○○。
  ㈡乙○○、許子文、卓禾豐與本案詐欺集團成員共同基於加重詐
    欺及洗錢之犯意聯絡，由本案詐欺集團成員先依如附表一「
    詐騙方法」欄所示之時間及詐欺方式，使如附表一「告訴人
    或被害人」欄所示之人均陷於錯誤，依指示匯款至如附表一
    「詐騙方法」欄所示之帳戶後（即由許子文及卓禾豐分別提
    供者），再分由許子文（附表一編號1至3）或卓禾豐（附表
    一編號4至6）依附表一「提領時間、地點、金額」欄內所示
    之時間、地點、方式領款後，將款項於附表一「收款時間、
    地點、金額」欄內所示之時間、地點、方式，交付予乙○○。
    乙○○再上繳給本案詐欺集團之不知名上手，以此等迂迴層轉
    之方式，製造金流斷點，以掩飾、隱匿本案詐欺集團詐騙所
    得之去向及所在。
二、所犯罪名：
　㈠被告就附表一編號1至6所為，均係犯刑法第339條之4第1項第
    2款之3人以上共同犯詐欺取財罪、洗錢防制法第14條第1項
    之一般洗錢罪。
　㈡被告所犯上開加重詐欺取財、一般洗錢之行為間，係一行為
    同時觸犯數罪名，依刑法第55條規定，從一重之三人以上共
    同犯詐欺取財罪處斷。雖然被告所犯一般洗錢罪部分符合審
    判中自白減輕其刑之規定，但是，本件形成處斷刑時既已從
    一重之刑法加重詐欺罪處斷，則該洗錢罪減刑之規定，僅在
    決定宣告刑時一併審酌。
參、上訴論斷的理由：　　
一、被告上訴意旨主要為：被告於原審審理期間，已與如附表一
    編號2、4所示之被害人和解，復於本院審理期間，已與如附
    表一編號6所示之被害人和解，已知悔改，且被告始終坦承
    犯行，犯罪後態度良好，被告所擔任之角色屬最末端之車手
    ，且未獲有報酬，造成之危害屬輕微，有情輕法重之情形，
    請求依刑法第59條規定減輕其刑，並給予緩刑之宣告等語。
二、上訴有無理由之判斷：
　㈠關於是否依刑法第59條減刑或宣告緩刑部分：
　　按「犯罪之情狀顯可憫恕，認科以最低度刑仍嫌過重者，得
    酌量減輕其刑。」刑法第59條固定有明文。然按刑法第59條
    所規定之酌量減輕其刑，係裁判上之減輕，必以犯罪之情狀
    可憫恕，認為宣告法定最低度之刑猶嫌過重者，始有其適用
    。如別有法定減輕之事由，應先依法定減輕事由減輕其刑後
    ，科以最低刑度，猶嫌過重時，始得為之。再按緩刑之宣告
    ，除應具備刑法第74條第1 項所定之形式要件外，並須有可
    認為以暫不執行刑罰為適當之情形，始得為之。至是否適當
    宣告緩刑，本屬法院之職權，得依審理之結果斟酌決定，非
    謂符合緩刑之形式要件者，即不審查其實質要件，均應予以
    宣告緩刑，故倘經審再按量刑之輕重係屬事實審法院得依職
    權自由裁量之事項，茍已斟酌刑法第57條各款所列情狀而未
    逾法定刑度，即不得遽指為違法（最高法院72年度台上字第
    6696號、75年度台上字第7033號判例可資參照）。查本件被
    告參與之詐欺集團之犯行，先後對如附表一編號1至6所示之
    被害人施用詐術，手法惡劣，嚴重破壞人民對所處社會環境
    成員間之基本信賴關係，依其等犯罪情節、對民眾詐騙所生
    危害及情感傷害等情狀，實均難認有何犯罪之情狀顯可憫恕
    之情，並無何客觀上足以引起一般同情而認科以最低度刑猶
    嫌過重之情輕法重情事，自均無適用刑法第59條規定酌量減
    輕其刑之餘地。且被告除本案外，尚涉犯其他詐欺取財案件
    ，現由臺灣南投地方法院以110年度訴字第239號審理中，有
    臺灣高等法院被告前案紀錄表足憑，難認被告有暫不執行刑
    罰為適當之情形，無從為緩刑宣告之諭知，原審未依刑法第
    59條減輕其刑、宣告緩刑，並無違誤。被告此部分上訴，為
    無理由。
  ㈡關於如附表二編號2、4、6所示量刑過重部分：
　　原審認為被告上述犯行犯罪事證明確，因此論處被告罪刑，
    雖然有其依據，然而：被告於原審審理期間，已與附表一編
    號2、4所示被害人己○○、戊○○各以新臺幣（下同）40萬元、
    10萬元調解成立（上訴書所稱與被害人陳慶瑜、吳妍儀、李
    宛津、陳姿吟、郭益志、劉學松等人和解部分，其等並非本
    件被害人，本院自無從審酌），且各給付第1期款5000元，
    有原審法院調解結果報告書、調解程序筆錄在卷可按（原審
    卷第119、125至126頁）；原審判決後，被告並依約按期給
    付賠償金等情，有轉帳交易紀錄可查（本院卷第27至29、13
    5至153頁）；另被告於本院審理期間又與附表一編號6所示
    之被害人辛○○以18萬5000元成立調解，已給付第1期款5000
    元，有本院調解筆錄在卷可按（本院卷第103至104頁），足
    見被告於犯後已盡其努力尋求賠償此部分之被害人，此為原
    審所不及審酌，原審量刑自有未洽。
三、上訴駁回（即原判決如附表二編號1、3、5所示部分）之理
    由：
    原審以被告上開犯罪事證明確，適用相關規定，以被告之責
    任為基礎，審酌依刑法第57條各款所列一切情狀，量處如原
    判決主文所示之刑之依據，均已詳細敘述理由（原判決第6
    頁第13 行至7頁第14行），經核原判決之認事用法尚無違誤
    。而刑之量定，屬事實審法院得依職權裁量範疇，原判決已
    斟酌刑法第57條所列各款事項而為量刑，既未逾越法定刑度
    ，且無違公平正義情形，自屬裁量權之適法行使。被告上訴
    意旨認原審量刑過重，並請求依刑法第59條減輕其刑、宣告
    緩刑云云，係對原判決量刑職權之適法行使，任意指摘，為
    無理由，應予駁回。
四、撤銷原審判決（即原判決關於附表二編號2、4、6所示部分
    ）及量刑之理由：
  ㈠原審認被告上開犯罪事證明確，予以論罪科刑，固非無見。
    惟查：原審判決後，被告並依約按期給付被害人己○○、戊○○
    賠償金，另於本院審理期間又與附表一編號6所示被害人辛○○以18萬5000元成立調解，已給付第1期款5000元等情，已詳
    述於前，此為原審所不及審酌，難認符合罪刑相當之原則，
    自有量刑不當之違失。被告上訴意旨指摘原審此部分量刑過
    重，請求從輕量刑，為有理由，自應由本院將原判決關於被
    告此部分量刑部分撤銷改判。而且定應執行刑與其所憑定應
    執行刑之各宣告刑間，有不可分之關係，應由本院將原判決
    關於上開被告定應執行刑部分一併撤銷。
  ㈡爰以行為人之責任為基礎，審酌被告行為時未受任何刺激，
    正值青壯，為貪圖小利，擔任車手收取詐欺款項，而後層轉
    詐欺集團上手之工作，而共同從事詐騙等犯行，造成被害人
    財產損失及精神痛苦，所生危害非輕，所為誠屬不當。惟念
    及被告犯後於坦承犯行，且已與附表一編號2、4、6所示之
    被害人達成調解並賠償部分損失（詳如前述）之犯後態度，
    被告就一般洗錢犯行，已符合相關自白減刑規定（學理所稱
    想像競合所犯輕罪之釐清作用）；及衡以被告於本案詐欺集
    團中，均係底層負責層轉贓款之車手，非屬集團內之領導首
    腦或核心人物，僅係被動聽命遵循指示，層級甚低；另考量
    被告自陳高職畢業之智識程度，從事飲料店工作，月入約2
    萬3000元，未婚，現從事2份工作，晚上在遊藝場工作，總
    共收入約5萬元（本院卷第177頁）之經濟與家庭生活狀況，
    暨其犯罪之動機、目的、手段、參與犯罪組織之分工及附表
    一編號2、4、6所示被害人所受損害程度，及附表一編號2、
    4、6所示被害人對本案之意見等一切情狀，量處如主文第2
    項所示之刑。
  ㈢數罪併罰定應執行刑之裁量，應兼衡罪責相當及特別預防之
    刑罰目的，綜合考量行為人之人格及各罪間之關係，具體審
    酌各罪侵害法益之異同、對侵害法益之加重效應及時間、空
    間之密接程度，注意維持輕重罪間刑罰體系之平衡。其依刑
    法第51條第5款定執行刑者，宜注意刑罰邊際效應隨刑期而
    遞減及行為人所生痛苦程度隨刑期而遞增之情形，考量行為
    人復歸社會之可能性，妥適定執行刑。除不得違反刑法第51
    條之外部界限外，尤應體察法律規範本旨，謹守法律內部性
    界限，以達刑罰經濟及恤刑之目的。本院審酌被告所犯如附
    表一編號1至6所示各罪，均係參與同一詐欺集團而擔任車手
    ，各罪時間間隔緊密，犯罪類型相同，各罪所擔任角色同一
    ，併考量刑罰邊際效應隨刑期而遞減及行為人所生痛苦程度
    隨刑期而遞增之情形，並審酌考量被告正值青年，均有工作
    能力，應給予其等有復歸社會更生之可能性，就其所犯各罪
    ，定其應執行刑如主文第4項所示。　　
據上論結，應依刑事訴訟法第369條第1項前段、第364條、第299
條第1項前段、第368條，判決如主文。
本案經檢察官鄭珮琪提起公訴，檢察官丁○○到庭執行職務。
中　　華　　民　　國　　111 　年　　7 　　月　　28　　日
            刑事第十庭  審判長法  官  陳  宏  卿
                              法  官  林  美  玲
                              法  官  楊  文  廣
以上正本證明與原本無異。
如不服本判決應於收受送達後二十日內向本院提出上訴書狀，其
未敘述上訴理由者，並得於提起上訴後二十日內向本院補提理由
書（均須按他造當事人之人數附繕本）「切勿逕送上級法院」。
因疫情而遲誤不變期間，得向法院聲請回復原狀。

                              書記官  翁  淑  婷
　　　　　　　　　　　　　　　
中　　華　　民　　國　　111 　年　　7 　　月　　28　　日
附錄本案論罪科刑法條全文：
洗錢防制法第14條
有第二條各款所列洗錢行為者，處 7 年以下有期徒刑，併科新
臺幣 5 百萬元以下罰金。
前項之未遂犯罰之。
前二項情形，不得科以超過其特定犯罪所定最重本刑之刑。

刑法第339條之4
犯第 339 條詐欺罪而有下列情形之一者，處 1 年以上 7 年以
下有期徒刑，得併科 1 百萬元以下罰金：
一、冒用政府機關或公務員名義犯之。
二、三人以上共同犯之。
三、以廣播電視、電子通訊、網際網路或其他媒體等傳播工具，
    對公眾散布而犯之。
前項之未遂犯罰之。

附表一：
編號 告訴人或被害人 詐騙方法 匯款/轉帳時間、地點、金額（新臺幣） 提領時間、地點、金額（新臺幣） 提領車手 收款時間、地點、金額（新臺幣） 證據出處 1（即起訴書附表一編號2） 庚○○ /有提告 詐欺集團成員於109年8月至9月間，以Line暱稱「陳小波」佯稱其所任職公司可以操控澳門大樂透中獎號碼，待庚○○下注後，詐欺集團成員再偽以該公司客服以Line訊息、電話等方式向庚○○謊稱，中獎後需要繳納外匯手續費、電報費及保證金等，致使庚○○陷於錯誤，而於右列匯款時間、地點，依該詐欺集團成員指示，臨櫃匯款右列金額至國泰商銀帳戶（起訴書誤載為臺中商銀帳戶，應予更正）內。 109年9月2日12時28分許、基隆市○○區○○路00號有限責任基隆市第二信用合作社廟口分社、33萬元  ①109年9月2日13時53分許、臺中市○○區○○○路○段000號1樓之國泰世華商業銀行文心分行、35萬元 ②109年9月2日不詳之某時、臺中市北區中清路一段及北平路二段一帶不詳地點之自動櫃員機、1萬元  許子文 109年9月2日不詳之某時、臺中市北區山西公園、36萬元 1.告訴人庚○○警詢之證述（見偵18658卷第29至33頁） 2.內政部警政署反詐騙諮詢專線紀錄表（見偵18658卷第109至111頁） 3.基隆市警察局第二分局和一路派出所 　⑴受理詐騙帳戶通報警示簡便格式表（見偵18658卷第117頁） 　⑵金融機構聯防機制通報單（見偵18658卷第123至125頁） 　⑶受理各類案件紀錄表（見偵18658卷第127頁） 4.基隆市第二信用合作社跨行匯款回條聯（見偵18658卷第129頁） 5.告訴人庚○○提供之Line對話紀錄截圖（見偵18658卷第137至163頁） 6.國泰世華商業銀行取款憑證（見偵18658卷第95頁） 2（即起訴書附表一編號3） 己○○ /未提告 詐欺集團成員於109年8月中，以臉書暱稱「張志遠」，向己○○佯稱想以其人頭投注大樂透，待己○○下注後，「張志遠」再向己○○謊稱，中獎後需繳納稅金，致使己○○陷於錯誤，而於右列轉帳時間、地點，依該詐騙集團成員指示，轉帳右列金額至臺中商銀帳戶內。 ①109年9月3日15時5分51秒、以中國信託網路銀行、3萬元 ②109年9月3日15時9分14秒、以中國信託網路銀行、5萬元 ③109年9月3日15時9分55秒、以中國信託網路銀行、2萬元 ④109年9月3日15時11分9秒、以聯邦銀行網路銀行、5萬元 ⑤109年9月3日15時11分52秒、以聯邦銀行網路銀行、5萬元 ⑥109年9月3日15時20分32秒、以國泰世華網路銀行、5萬元 ⑦109年9月3日15時21分22秒、以國泰世華網路銀行、5萬元 ⑧109年9月3日15時37分27秒、以台新銀行網路銀行、4萬6,000元 ⑨109年9月3日15時40分48秒、以國泰世華網路銀行、3萬元 ①109年9月3日15時14分許、臺中市北區中清路一段及北平路二段一帶不詳地點之台中銀行、30萬元 ②109年9月3日15時17分許、臺中市北區中清路一段及北平路二段一帶不詳地點之自動櫃員機、1萬元 ③109年9月3日15時25分許、臺中市北區中清路一段及北平路二段一帶不詳地點之台中銀行、16萬元 ④109年9月3日15時36分許、臺中市○○區○○路○段0000號統一超商萬文門市自動櫃員機、2萬元 ⑤109年9月3日15時37分許、臺中市○○區○○路○段0000號統一超商萬文門市自動櫃員機、2萬元 ⑥109年9月3日15時39分許、臺中市○○區○○路○段0000號統一超商萬文門市自動櫃員機、2萬元 ⑦109年9月3日15時40分許、臺中市○○區○○路○段0000號統一超商萬文門市自動櫃員機、1萬元 許子文 109年9月3日不詳之某時、臺中市北區山西公園、54萬元 1.被害人己○○警詢之證述（見偵18658卷第35至36頁） 2.內政部警政署反詐騙諮詢專線紀錄表（見偵18658卷第165頁） 3.臺南市政府警察局第三分局安南派出所 　⑴受理詐騙帳戶通報警示簡便格式表（見偵18658卷第169至170頁） 　⑵金融機構聯防機制通報單（見偵18658卷第175頁） 4.被害人己○○之網路銀行交易明細截圖（見偵18658卷第183至187頁） 5.許子文於109年9月3日至臺中市○○區○○路○段0000號統一超商萬文門市提領之監視器畫面（見核交卷第9頁） 6.台中銀行取款憑條暨提領監視器影像（見偵18658卷第103至105頁） 3（即起訴書附表一編號1） 丙○○ /有提告 詐欺集團成員於109年9月1日16時許，以臉書暱稱「天道酬勤」之帳號向丙○○佯稱係「澳門新濠娛樂股份有限公司」香港分行經理並邀其至該公司網站下注後，詐欺集團成員再偽以「澳門新濠娛樂股份有限公司」財務部經理撥打電話向丙○○謊稱，中獎後需要繳納境外稅等語，致使丙○○陷於錯誤，而於右列匯款時間、地點，依該詐騙集團成員指示，臨櫃匯款右列金額至臺中商銀帳戶內。 109年9月3日15時37分52秒、宜蘭縣○○市○○路00號新光銀行宜蘭分行、15萬2,000元    1.告訴人丙○○警詢時之證述（見偵4495卷第27至29頁） 2.內政部警政署反詐騙諮詢專線紀錄表（見偵4495卷第45至47頁） 3.宜蘭縣政府警察局宜蘭分局新民派出所 　⑴受理詐騙帳戶通報警示簡便格式表（見偵4495卷第51頁） 　⑵金融機構聯防機制通報單（見偵4495卷第57頁） 4.新光銀行國內匯款申請書（兼取款憑條）（見偵4495卷第93頁） 5.許子文於109年9月3日至臺中市○○區○○路○段0000號統一超商萬文門市提領之監視器畫面（見核交卷第9頁） 6.台中銀行取款憑條暨提領監視器影像（見偵18658卷第103至105頁） 4（即起訴書附表二編號1） 戊○○ /未提告 詐欺集團成員於109年8月至9月間，以Line暱稱「黃博文」，向戊○○謊稱在「香港伯爵寶珠」上班，因公司下屬有合約上疏失，須連帶受處分要賠償50萬元美金需要周轉，致使戊○○陷於錯誤，而於右列轉帳時間、地點，依該詐欺集團成員指示，轉帳右列金額至臺灣銀行帳戶內。 ①109年9月3日11時0分28秒、以中國信託網路銀行、5萬元 ②109年9月3日11時1分21秒、以中國信託網路銀行、5萬元 109年9月3日11時35分許、臺中市○○區○○路○段00號臺灣銀行西屯分行、58萬元 卓禾豐 109年9月3日不詳之某時、臺中市西屯區青海路二段49巷惠民公園、58萬元 1.被害人戊○○警詢之證述（見警卷一第295至301頁；偵27616卷第289至295頁、第375至381頁） 2.內政部警政署反詐騙諮詢專線紀錄表（見警卷二第273頁；偵27616卷第301頁、第387頁） 3.臺幣活存明細（見警卷二第277頁；偵27616卷第311頁、第397頁） 4.被害人戊○○提供之Line對話紀錄截圖（見警卷二第281至285頁；偵27616卷第315至319頁、第401至405頁） 5.臺北市政府警察局中山分局中山二派出所 　⑴受理詐騙帳戶通報警示簡便格式表（見警卷二第289頁；偵27616卷第305頁、第391頁） 　⑵受理各類案件紀錄表（見警卷二第293頁；偵27616卷第297頁、第383頁） 　⑶受理刑事案件報案三聯單（見警卷二第295頁；偵27616卷第299頁、第385頁） 　⑷陳報單（見偵27616卷第287頁） 6.卓禾豐於109年9月3日至臺灣銀行西屯分行提款之監視器畫面截圖（見偵27616卷第575頁） 7.路口監視器畫面截圖（見警卷一第71至119頁） 8.取款憑條（見偵27616卷第537頁） 5（即起訴書附表二編號2） 甲○○ /有提告 詐欺集團成員於109年8月至9月間以Line暱稱「林先生」向甲○○謊稱，有個投資計畫要完成，且完成後即可來臺灣與其見面，致使甲○○陷於錯誤，而於右列匯款時間、地點，依該詐欺集團成員指示，臨櫃匯款右列金額至臺灣銀行帳戶內。 109年9月3日11時16分48秒、高雄市○○區○○○路00號中國信託銀行東高雄分行、50萬元    1.告訴人甲○○警詢之證述（見警卷一第315至317頁） 2.內政部警政署反詐騙諮詢專線紀錄表（見警卷二第357頁） 3.中國信託銀行匯款申請書（見警卷二第361頁） 4.告訴人甲○○提供之Line對話紀錄截圖（見警卷二第369至371頁） 5.臺中市政府警察局霧峰分局內新派出所受理詐騙帳戶通報警示簡便格式表、受理各類案件紀錄表、受理刑事案件報案三聯單（見警卷二第381至385頁） 6.卓禾豐於109年9月3日至臺灣銀行西屯分行提款之監視器畫面截圖（見偵27616卷第575頁） 7.路口監視器畫面截圖（見警卷一第71至119頁） 6（即起訴書附表二編號3） 辛○○ /未提告 詐欺集團成員於109年9月1日12時許，以Line暱稱「張先生」向辛○○佯稱有「澳門新濠博亞博彩」之投資機會，待辛○○匯款後，再向辛○○謊稱，中獎後需繳納境外稅，致使辛○○陷於錯誤，而於右列匯款時間、地點，依該詐欺集團成員指示，臨櫃匯款右列金額至臺灣銀行帳戶內。 109年9月7日11時35分許、臺南市○○區○○路○段00號玉山銀行台南分行、36萬9,700元 109年9月7日13時46分許、臺中市○區○○○道○段000號臺灣銀行健行分行、38萬元 卓禾豐 109年9月7日15時47分許、臺中市○區○○路○段00號臺中公園、38萬元 1.被害人辛○○警詢之證述（見警卷一第319至321頁；偵27616卷第653至654頁） 2.內政部警政署反詐騙諮詢專線紀錄表（見警卷二第387至389頁；偵27616卷第71至73頁、第657頁） 3.臺南市政府警察局第二分局長樂派出所 　⑴陳報單（見警卷二第391頁；偵27616卷第651頁） 　⑵受理各類案件紀錄表（見警卷二第393頁；偵27616卷第652頁） 　⑶受理詐騙帳戶通報警示簡便格式表（見警卷二第395頁、第403頁；偵27616卷第655頁、第660頁） 　⑷受理刑事案件報案三聯單（見警卷二第399頁；偵27616卷第658頁） 4.玉山銀行匯款申請書（見警卷二第405頁；偵27616卷第661頁） 5.被害人辛○○與暱稱「張先生」Line對話紀錄截圖（見警卷二第407頁、第413至419頁；偵27616卷第662至666頁） 6.165專線協請金融    機構暫行圈存疑    似詐欺款項通報    單（見警卷二第4    09頁；偵27616卷    第77頁） 7.卓禾豐於109年9月7日至臺灣銀行健行分行提款之監視器畫面截圖（見偵27616卷第595至597頁） 8.路口監視器畫面截圖（見警卷一第71至119頁） 9.職務報告（見偵27616卷第27至28頁） 10.取款憑條（見偵27616卷第555頁） 
附表二：
編號 犯罪事實 主文  1 附表一編號1部分 乙○○三人以上共同犯詐欺取財罪，處有期徒刑壹年貳月。（原審所量處之刑）  2 附表一編號2部分 乙○○三人以上共同犯詐欺取財罪，處有期徒刑壹年壹月。  3 附表一編號3部分 乙○○三人以上共同犯詐欺取財罪，處有期徒刑壹年壹月。（原審所量處之刑）  4 附表一編號4部分 乙○○三人以上共同犯詐欺取財罪，處有期徒刑壹年。  5 附表一編號5部分 乙○○三人以上共同犯詐欺取財罪，處有期徒刑壹年貳月。（原審所量處之刑）  6 附表一編號6部分 乙○○三人以上共同犯詐欺取財罪，處有期徒刑壹年壹月。